# **Michael Henriquez Prevoo**

Nacimiento: 07 de octubre de 1978 (34 años)

Estado Civil: Soltero

Dirección: Avenida Alfredo Benavides Diez Canseco, Miraflores, Lima

Teléfono: (+51) 940403929 / (+51) 44283742

Email: fidoprevoo@gmail.com

Soy Ingeniero Mecánico Eléctrico, con experiencia de 10 años en el país, Europa y centro américa. tengo perfil para trabajar en proyectos como jefe de ingeniería, montaje e instalación, comisionamiento y Start-Up de planta industriales.

# **Experiencia**

# **Graña y Montero**

feb 2012 - Actualmente

(Minería / Petróleo / Gas)

Perú

Especialista de Ingeniería

Especialista en Ingeniería en proyectos EPC, pertenezco al área de Gerencia Técnica.

Responsable de la gestión de Los consultores y proveedores de Ingeniería.

Responsable de la gestión de requisición de Materiales, evaluaciones Técnicas de ofertas y revisión de ingeniería de Vendor de equipos.

Responsable de gestionar el acompañamiento técnico de la construcción.

Proyecto: Gas de Distribución para red de Ica, Cliente Contugas. 250M\$
Proyecto: Estación de Gas fénix-chilca, Cliente Calidda/Fénix Power
15M\$

**BIOGEN DR** 

feb 2011 - dic 2012 Republica Dominicana

(Biotecnología)

Especialista de Ingeniería

Encargado de la gestión de ingeniería de Diseño Eléctrico e Instrumentación. Soporte técnico en el área eléctrica electrónica y de automatización para Realizar la correcta transferencia de Maquinaria de producción de Biogás.

# AGT (Advance Gasification Technnology)

may 2010 - dic 2010

Italia

(Biotecnología)

Ingeniero de Diseño Eléctrico Electrónico

Encargado de la ingeniería de Diseño Eléctrico e Instrumentación.

Programador de Interface grafica de usuario para el sistema SCADA de la planta.

Supervisor de la sensorica, y de las cargas eléctricas de la planta.

# Graña y montero

may 2007 - may 2010

Perú

(Diseño)

Responsable de instrumentación y control

Jefe de instrumentación y control para el sector hidrocarburos.

- -instrumentación del proyecto reinyección PPN
- -Instrumentación control y comunicación para las minirefinerias de PPN en lote 1AB y lote 8

#### **Estudios**

# Pontificia Universidad Católica del Perú

Diplomado en Gerencia de Proyectos

feb 2012 - oct 2012

Perú

# SUPSI (Scuola Universitaria Professionale Svizzera Italiana)

**Control and Automation** 

oct 2004 - jun 2005 Suiza

# Universidad privada de Piura

Ingeniero Mecánico Eléctrico

may 1996 - dic 2003 Perú

# **Conocimientos**

Inglés: Escrito Intermedio Inglés: Oral Intermedio Italiano: Escrito Intermedio Italiano: Oral Avanzado

Base de Datos: Manejo Intermedio Programación: Manejo Intermedio

Herramientas Graficas: Manejo Intermedio Software de Gestión: Manejo Intermedio

#### **AUTOCAD 2010**

Avanzado

#### RSlogix 5000, Factory Talk,

Avanzado

## **MS Project**

Intermedio

#### Matlab /Simulink

Avanzado

### Eléctrica Expert (IGE-XAO)

Avanzado

#### Referencias

Jose Luis Romero

Puesto en la Empresa: Sub Gerente de División Electromecánica

Mail: <u>jromero@gym.com.pe</u> Teléfono: **0051 943908269** 

#### Eduardo Villacorta

Puesto en la Empresa: Gerente de Ingeniería

Mail: <a href="mailto:evillacorta@gym.com.pe">evillacorta@gym.com.pe</a>
Teléfono: **0051 996372566** 

#### Alfredo Trabucco Quea

Puesto en la Empresa: Gerente de Proyecto de División Electromecánica

Mail: atrabucco@gym.com.pe